臺灣高等法院刑事判決
                          107年度金上訴字第22號 
上  訴  人  臺灣新竹地方檢察署檢察官
被      告  張聖春  



選任辯護人  陳偉民律師
被      告  郭旭東  



選任辯護人  蘇顯騰律師
被      告  梁正和  



選任辯護人  林煥程律師
            賴以祥律師
            絲漢德律師
被      告  劉敬國  



選任辯護人  范國華律師
            郭凌豪律師
被      告  劉子瑄  



指定辯護人  陳鴻琪（義務辯護律師）
參  與  人  陳益璋  



上列上訴人因被告等違反證券交易法案件，不服臺灣新竹地方法
院106年度金訴字第6號中華民國107年4月18日第一審判決（起訴
案號：臺灣新竹地方檢察署105年度偵字第10319號、106年度偵
字第364、347、479號），提起上訴，本院判決如下：
    主  文
原判決撤銷。
乙○○犯證券交易法第一百七十一條第一項第一款之內線交易罪
，處有期徒刑壹年。緩刑貳年。扣案之犯罪所得新臺幣壹佰萬伍
仟貳佰元除應發還被害人、第三人或得請求損害賠償之人外均沒
收。
庚○○犯證券交易法第一百七十一條第一項第一款之內線交易罪
，處有期徒刑壹年陸月。緩刑參年。扣案之犯罪所得新臺幣陸拾
伍萬柒仟元除應發還被害人、第三人或得請求損害賠償之人外均
沒收。
己○○犯證券交易法第一百七十一條第一項第一款之內線交易罪
，處有期徒刑玖月。緩刑貳年。扣案之犯罪所得新臺幣伍拾肆萬
玖仟陸佰伍拾元除應發還被害人、第三人或得請求損害賠償之人
外均沒收。
戊○○因明知乙○○違法行為而取得之未扣案犯罪所得新台幣貳拾壹
萬貳仟玖佰伍拾元，除應發還被害人、第三人或得請求損害賠償
之人外均沒收，於全部或一部不能沒收或不宜執行沒收時追徵其
價額。
丁○○、丙○○均無罪。
    犯罪事實
一、乙○○係股票上櫃交易之誠遠科技股份有限公司（下稱誠遠
    公司，股票交易代號8079號）董事暨維護工程部經理，為證
    券交易法第157條之1第1項第1款之經理人。庚○○、己○○
    分係奕隆會計師事務所會計師呂淨君之配偶及大姑，均為證
    券交易法第157條之1第1項第5款之消息受領人。
二、誠遠公司與矽格股份有限公司（股票交易代號6257號，以下
    除稱矽格公司外，與誠遠公司合稱2合作公司）自民國（下
    同）104年5月間起，已陸續就2合作公司合併事宜進行討論
    ，並於104年11月20日談妥朝矽格公司以每股新台幣（下同
    ）17.5元之價格溢價收購誠遠公司方向進行，當日該影響2
    合作公司股價之重大消息已經成立，誠遠公司董事長許誠焰
    於同日即將上開重大消息（下稱系爭消息）成立之事告知乙○○，並由乙○○簽署保密切結書，嗣2合作公司於104年12月24
    日10時許，分別召開董事會決議通過簽署策略結盟意向書，
    由矽格公司以公開收購方式取得誠遠公司已發行股份總數40
    %至100%之股權，每股收購對價為17.5元（依當日誠遠公司
    之收盤價每股14.6元核算，收購價格為溢價19.9%）2合作公
    司隨即分別於同日15時44分許、同日15時56分許，在公開資
    訊觀測站公告此公開收購之重大消息，且公告揭露公開收購
    價為每股17.5元，收購期間為104年12月25日9時起至105年1
    月25日15時30分止。
三、乙○○明知其身為誠遠公司之經理人，於上開重大消息成立後
    ，消息未公開或於104年12月24日在上開公開資訊觀測站公
    告後18小時內，不得對誠遠公司之股票自行或以他人名義買
    入或賣出，竟基於經理人違反內線交易禁止規定之犯意，接
    續：
  ㈠於104年12月4日至同年月10日期間，使用自有資金而借用配
    偶林春蓮之胞兄林明輝設於元大證券股份有限公司新竹東門
    分公司983J-0000000號證券帳戶（下稱林明輝元大證券帳戶
    ），以每股12.25元至12.5元不等之價格，以電話聯繫不知
    情之證券公司營業員下單買進誠遠公司股份共計181仟股。
  ㈡另於104年12月中旬某日，指示不知情之友人戊○○先代墊股款
    ，為其計算而買進誠遠公司股票100仟股，戊○○遂指示其配
    偶鄭伃玶以戊○○代墊之資金，利用鄭伃玶設於元大證券新竹
    分公司0000-0000000號證券帳戶（下稱鄭伃玶元大證券），
    接續於104年12月23日及同年月24日，分別以每股14元至14.
    2元不等之價格，買進誠遠公司股份共計94仟股，且陳益彰
    因見乙○○身為誠遠公司董事，突欲借用其帳戶買進大量誠遠
    公司股票，臆測誠遠公司將有利多消息發布，遂亦利用自有
    資金為自己之計算分別以上開帳戶，及其本人設於永豐金證
    券股份有限公司新竹分公司146826號證券帳戶（下稱戊○○永
    豐證券帳戶）於同年月23日，以每股14元至14.4元不等價格
    ，以網路下單方式買進誠遠公司股份（戊○○部分並無證據證
    明其為內線交易重大消息之受領人）。
  ㈢嗣乙○○於104年12月24日消息公開後之105年1月4日將前開㈠所
    示買入之181仟股份以每股17.5元全數出售，因而獲利91萬9
    ,200元。原不知情之戊○○於系爭消息公開後已知悉代乙○○買
    入之上開股票係屬內線交易，仍於系爭消息公開18小時後之
    104年12月29日至同年月31日期間，以每股17.3元之價格將
    上開㈡所示之誠遠公司股份94仟股股份賣出（以上㈠、㈡買賣
    股份之日期、數量、價格詳附表一），總計獲利29萬8,950
    元。惟事後戊○○向乙○○表示僅代為購入54仟股誠遠公司股份
    ，並僅將獲利之一部分，即8萬6000元交付乙○○，其餘乙○○
    之不法所得則由戊○○繼續保有。乙○○因上開內線交易（含㈠㈡
    部分）總計獲利1,21萬8,150元（919,200+298,950=1,218,1
    50元），其中乙○○實際獲取之不法所得為1,00萬5,200元（
    計算式：919,200+86,000=1,005,200元）；其餘21萬2,950
    元（計算式：1,218,150-1,005,200=212,950）之不法所得
    則由明知係屬內線交易之違法行為之戊○○所取得。
四、庚○○之配偶即奕隆會計師事務所會計師呂淨君於104年12  1
    0日受誠遠公司委託製作股權價值合理性意見書，並簽署  
    保密承諾書，因而知悉上開重大消息，然呂淨君曾與劉敬  
    國閒聊間提及誠遠公司製作收購股權價值合理性意見書之  
    事（呂淨君所涉洩漏業秘密罪嫌部分，未據告訴及起訴），
    且相關文件均隨意置放會計師事務所未上鎖之辦公室桌上，
     庚○○乃利用接送呂淨君及為呂淨君拿取與裝訂股權價值合 
    理性意見書列印資料之機會探知上開誠遠公司已成立之重大
     消息，為重大消息之受領人，基於重大消息受領人違反內
    線 交易之犯意於104年12月10日至15日間某日，請其不知情
    之友人劉永祥幫忙以其子劉宸瑋帳戶買進誠遠公司之股票15
    0仟股，且於104年12月16日至同年月25日期間各匯入40萬元
    、35萬6,650元、45萬元、44萬8,000元、28萬5,300元（合
    計193萬9,950元，含交易手續費等相關費用）至劉永祥之子
    劉宸瑋設於元大商業銀行大統分行0000000000000000000號
    帳戶（下稱劉宸瑋元大銀行帳戶），劉永祥因而依庚○○之指
    示請不知情之配偶黃玲敏使用劉宸瑋設於元大證券大統分公
    司981Z-0000000號證券帳戶（下稱劉宸瑋元大證券帳戶），
    分別於104年12月15日至同年月24日期間，以每股12.6元至1
    4.25元不等之價格，接續為庚○○買進誠遠公司股票150仟股
    （期間不知情之劉永祥配偶亦以自有資金買入誠遠公司股份
    10仟股）。嗣於104年12月24日消息公開後，分別於104年12
    月29日、同年月30日，劉永祥替庚○○以每股17.3元之價格出
    售上開150仟股股份（以上買賣日期、數量、價格詳附表二
    ，該附表二之交易紀錄中包含劉永祥之配偶自行以12.65元
    買入；17.35元賣出部分，此部分非本案犯罪所得，應予扣
    除），得款259萬5,000元，庚○○總計獲利65萬7,000元（計
    算式：2,59萬5,000-1,93萬8,000=65萬7,000）。
五、己○○於104年12月間因聽聞庚○○打電話指示劉永祥買進  誠
    遠公司股票之通話內容，遂向庚○○詢問詳情，庚○○  即將矽
    格公司擬溢價收購誠遠公司股權之重大消息透露予  己○○，
    己○○遂基於重大消息受領人違反內線交易之犯  意，於104
    年12月10日至16日期間，使用其自有資金而以本  人設於永
    興證券股份有限公司大墩分公司85439號證券帳戶  （下稱
    己○○永興證券帳戶），以每股12.3元至12.9元不等 之價格
    ，聯繫不知情之證券公司營業員下單買進誠遠公司股票共11
    1仟股，嗣104年12月24日消息公開後，於105年1月18日將該
    111仟股以每股17.5元之價格全數出售，獲利54萬9,650元（
    計算式：1,94萬2,500-1,39萬2,850=549,650，買賣日期、
    數量及價格詳如附表三所示）。
六、案經乙○○向臺灣新竹地方檢察署（下稱新竹地檢署）檢察官
    自首並經指揮法務部調查局臺北市調查處移送同署檢察官偵
    查起訴。
    理    由
甲、程序方面：
    按上訴得對於判決之一部之；未聲明為一部者，視為全部上
    訴。對於判決之一部上訴者，其有關係之部分，視為亦已上
    訴，刑事訴訟法第348條第1、2項定有明文。又刑法經總統
    於104年12月30日修正公布，並於105年7月1日施行，本次主
    要係修正沒收部分，稽諸立法理由，乃參考外國立法例，以
    切合沒收之法律本質，認沒收為刑法所定刑罰及保安處分以
    外之法律效果，具有獨立性，而非刑罰（從刑）。惟關於沒
    收與本案在訴訟上之關係，僅刑事訴訟法第七篇之二沒收特
     別程序第455之27條第1項明定：「對於本案之判決提起上
    訴者，其效力及於相關之沒收判決；對於沒收之判決提起上
    訴者，其效力不及於本案判決」，此外，別無其他明文規範
    。經衡諸一般案件中，被告違法行為存在，乃沒收前提要件
    之一，為避免上訴兩者發生歧異矛盾情形，非但有損裁判之
    公信力，更滋生裁判執行上之困擾，故除上述明文規定之第
    三人參與沒收程序外，當事人上訴之案件，就沒收或本案部
    分上訴時，其他部分自屬有關係之部分，當視為亦已上訴。
    本件檢察官固以原審沒收部分認定不當，而僅就原判決諭知
    沒收部分提起上訴，然依上開說明，其效力應及於本案（即
    罪刑）之部分，先予敘明。
乙、實體方面
壹、有罪部分：
一、認定犯罪事實所憑之證據及理由：
  ㈠2合作公司合併屬重大消息且於104年11月20日消息已臻明確
    ：
  ⒈經查2合作公司有犯罪事實二所載合併案之進行、確定，及於
    104年12月24日15時44分、同日15時56分公告合併消息等事
    實，為被告乙○○、庚○○、己○○所不爭執，復有合併同意書、
    矽格公司與誠遠公司簽訂之增補同意書、誠遠公司104年度
    董事會開會通知暨附件、104年12月24日會議議事錄、策略
    結盟意向書、財團法人中華民國證券櫃檯買賣中心105年1月
    28日證櫃視字第1050000111號函附誠遠公司股票（代號：80
    79）交易分析意見書、矽格公司104年度第7次董事會議事錄
    、矽格公司於公開資訊觀測站公告重大訊息說明、誠遠公司
    個股日成交資訊、矽格公司與誠遠公司簽訂之增補同意書、
    臺灣證券交易所股份有限公司（下稱證交所）105年1月28日
    臺證密字第1050001734號函附矽格公司105年1月8日矽字第1
    05002號函附之附件（含會議參與人及保密性之說明、誠遠
    公司收購案之資料取得方式及過程、104年12月23日取得之
    董事及監察人之應賣承諾書、委任外部專業機構人員名冊、
    公司內部參與本案決策過程各階段之人員名冊、參與本案之
    內、外部人員所簽署之保密切結書等附件）在卷可憑（見他
    字第1393號卷1第6至12、21、29、43至49、53至54、75頁、
    105偵10319卷1第235至243頁、106偵479卷第114至115、148
    至154頁）。又依經驗法則，2合作公司之合併，影響公司之
    經營綜效及收益淨利，亦對2合作公司未來之財務、業務產
    生非常重大之影響，此消息一旦公開，一般正當投資人應會
    積極購買2合作公司之股票，其股價勢必上漲，影響2合作公
    司之股票在市場上之供求，堪認此併購之消息對一般正當投
    資人之投資判斷及決策有重要影響，屬重大影響公司股票價
    格之股息無訛。
  ⒉誠遠公司負責人許誠焰與矽格公司總經理潘育麒係於104年11
    月17日業已認可合併事宜，並於104年11月17日簽署保密切
    結書，且於同年月20日開會時談妥以1股17.5元朝公開收購
    誠遠公司之方式合併，並請知悉上情之董事均簽保密切結書
    ，業經許誠焰於偵查中具結證稱：104年10月底、11月初雙
    方洽談合作之事，大約1個多月就確定要合作，在104年11月
    20日簽保密切結書時就已經知道收購價格，是先跟矽格公司
    開會，講好每股17.5元收購，才會簽保密協定。是先與矽格
    談，談後出現一股17.5元的數字，回來才簽立保密協定，簽
    保密協定時就已經知道收購價格等語（見他字第1393號卷一
    第44頁），核與矽格公司財務長甲○○於調查處證稱：11月底
    左右有參加1、2次會議，討論合理價格等語（見他字第1393
    號卷一第62頁反面）以及於偵查中具結證稱：「（問）：10
    4年11月30日矽格公司有曾經提出要做溢價收購誠遠公司？
    （答）董事長黃興陽有大概跟我提了一下，說我們有提了一
    個15元左右的價錢，當時誠遠公司的市價12元，…評估誠遠
    公司淨值約15元左右，高於市值12元。」等語（見他字第13
    93號卷一第69頁），可見2合作公司既於104年11月20日已經
    談妥每股17.5元溢價收購之條件朝公開收購方向合作，比較
    當時誠遠公司當時市值12元，淨值15元核算，收購價格對誠
    遠公司之股東有利，誠遠公司之董事當無反對之理，則104
    年11月20日當日談妥之前開條件縱未經董事會議討論通過，
    應認斯時起之短時間公開收購必然發生之情形已經明確，10
    4年11月20日應屬重大消息明確之時點，起訴書認定消息成
    立之時點為同年12月3日，容有誤會，併此敘明。
  ㈡被告乙○○為犯罪事實三之內線交易及第三人戊○○取得    犯
  罪所得部分：
  ⒈被告乙○○為誠遠公司經理人，而有犯罪事實三載為內線交易
    之事實，業經乙○○迭於調查、偵查中以及原審、本院審理時
    坦承不諱，核與證人許誠焰、鄭伃玶、戊○○於調查、偵查中
    之證述相符，並有自首狀、林明輝、鄭伃玶元大證券帳戶開
    戶資料暨交易明細、戊○○永豐證券帳戶客戶開戶資料暨買賣
    對帳單、鄭伃玶群益證券帳戶開戶資料暨歷史帳單、保密切
    結書在卷可憑（見他字第1393卷一第13至17、20、22至24、
    37至40、同卷2第121至130、138至147、170至172、174至17
    6、182至187、223至224、233至238頁、105年度偵10319卷2
    第21頁、106偵346卷第34至38頁、106偵479卷第18至21、30
    至48、148至154頁、原審卷第103至115、167至209頁）。
  ⒉依乙○○、證人戊○○於調查處詢問及偵查中之陳述（見他字第1
    393號卷一第15至17頁、卷二第235至237頁、第123至130頁
    、第138至141頁），可知乙○○於獲悉系爭重大消息 後，於
    消息公開前係委請不知情之戊○○代墊資金買入誠遠公司股票
    100仟股，並約定待賣出後再行結算，戊○○因此而買進94仟
    股，然戊○○於賣出後告知乙○○僅買入54仟股，並依此結算而
    交付8萬6000元予乙○○等情（至乙○○於偵查中供稱戊○○係交
    付其8萬5,000元云云，與調詢中供述不符應係記憶錯誤所致
    ，尚不足採），應可認定。則戊○○依乙○○買入的94仟股當與
    乙○○獲悉系爭重大消息具有關聯性，應均屬乙○○內線交易之
    行為，其賣出之利得計29萬8950元 （詳附表一），自亦均
    屬犯罪所得。惟此部分乙○○僅實際取得8萬6000元，其餘21
    萬5950元犯罪所得則由戊○○保有亦明。且戊○○於偵查及本院
    中均自承於消息時已知道乙○○委託買入的上開股票係與系爭
    消息有關等語（見他字第1393卷二第141頁、本院卷三第287
    頁），顯見戊○○於系爭消息公開18小時後賣出並將應交付乙○○之利得隱匿而逕自保有，合與刑法第38條之1第2項第1款
    所定明知他人違法行為而取得之要件相當。
  ㈢被告庚○○為犯罪事實四內線交易之行為：
    庚○○於調查、偵查及原審、本院審理時對犯罪事實四所載犯
    行均坦承不諱，核與證人呂淨君、劉永祥、黃玲敏於調查及
    偵查中證述情節相符，並有庚○○行動電話門號通聯紀錄、證
    人劉永祥使用行動電話門號基本資料表、誠遠公司分別於10
    4年12月10日、同年月25日委託呂淨君製作股權價值合理性
    意見書之委任書、呂淨君104年12月15日、同年月25日分別
    出具之股權價值專家意見書、保密承諾書、劉宸瑋元大證券
    帳戶開戶資料暨交易明細表、劉宸瑋元大銀行帳戶、敬國台
    新銀行帳戶、魏子揚第一銀行帳戶之交易明細表各1份、元
    大銀行國內匯款申請書2紙在卷可稽（見偵10319卷2第1至5
    、35至42頁、105他1393卷4第1至4、12至18、24至43、45至
    46、50至55、57至64頁、106偵479卷第92至98、101至105頁
    、原審卷第103至115、167至209頁）。
  ㈣被告己○○為犯罪事實五內線交易之行為：
    己○○於調查、偵查及原審、本院審理時對犯罪事實五所載犯
    行均坦承無訛，核與證人即同案被告庚○○於偵查中之證述大
    致相符，並有己○○永興證券帳戶開戶資料暨交易明細表各1
    份在卷可參（見偵10319卷2第114至115、151至154、162至1
    65、244至246頁、106偵479卷第106至109頁、原審卷第103
    至115、167至209頁）。
二、論罪科刑（含新舊法之適用、共犯、罪數及刑之加重減輕）
    ：
  ㈠被告等3人於行為後之107年1月31日修正公布，於同年2月2日
    施行之證券交易法第171條第2項經修正為「其因犯罪獲取之
    財物或財產上利益達新臺幣1億元以上者，處7年以上有期徒
    刑，得併科新臺幣2千5百萬元以上5億元以下罰金」，修正
    前、後之法定刑度並無不同，僅係將該條後段「犯罪所得」
    之文字用語，改為「因犯罪獲取之財物或財產上利益」。依
    106年12月18日立法院第9屆第4會期財政委員會第22次全體
    委員會議紀錄，上揭修正係將原以「犯罪所得」1億元以上
    作為加重處罰之構成要件，修正為「因犯罪獲取之財物或財
    產上利益」，以資與不扣除成本之刑法沒收新制「犯罪所得
    」相區別，俾利司法實務向來以扣除成本為主流見解之運作
    順利（立法院公報第107卷第8期第265、306、308、309頁）
    ，又參酌該條項修正理由載明⑴查原第二項係考量犯罪所得
    達新臺幣1億元對金融交易秩序之危害較為嚴重而有加重處
    罰之必要，惟「犯罪所得金額達新臺幣1億元」之要件與行
    為人主觀之惡性無關，故是否具有故意或認識（即預見），
    並不影響犯罪成立，是以犯罪行為所發生之客觀結果，即「
    犯罪所得」達法律擬制之一定金額時，即加重處罰，以資懲
    儆；且鑑於該項規定涉及罪刑之認定，該「犯罪所得」之範
    圍宜具體明確。⑵另查原本項立法說明載明：計算「犯罪所
    得」時點，依照刑罰理論，應以犯罪行為既遂或結果發生時
    該股票之市場交易價格，或當時該公司資產之市值為準。至
    於計算方法，可依據相關交易情形或帳戶資金進出情形或其
    他證據資料加以計算。例如對於內線交易可以行為人真文買
    賣之股數與消息公開後價格漲跌之變化幅度差額計算之，不
    法炒作亦可以炒作行為期間股價與同性質同類股或大盤漲跌
    幅度比較乘以操縱股數，計算其差額。⑶參照前述立法說明
    ，原第二項之「犯罪所得」，指因犯罪該股票之市場交易價
    格．或當時該公司資產之市值為認定基準，而不擴及之後其
    變得之物或財產上利益及其孳息。其中關於內線交易之犯罪
    所得，司法實務上亦認為計算時應扣除犯罪行為人之成本（
    最高法院96年度台上字第7644號刑事裁判參照），均與104
    年12月30日修正公布之刑法第38條之1第4項所定沒收之「犯
    罪所得」範圍，包含違法行為所得、其變得之物或財產上利
    益及其孳息，且犯罪所得不得扣除成本，有所不同。為避免
    混淆，造成未來司法實務犯罪認定疑義，爰將第二項「犯罪
    所得」修正為「因犯罪獲取之財物或財產上利益」，以資明
    確。⑷另「因犯罪獲取之財物或財產上利益」包含因犯罪取
    得之報酬，併此敘明等旨（詳見本條立法說明）。綜上所述
    ，證券交易法第171條第2項後段文字雖經修正，但修正前關
    於「犯罪所得」之實務定義，與修正後「因犯罪獲取之財物
    或財產上利益」應屬相同，核係司法實務見解之明文化，自
    非屬行為後法律變更之情形，應逕行適用裁判時即現行證券
    交易法第171條第2項之規定。
  ㈡核乙○○為誠遠公司經理人，所為係違反證券交易法第157條之
    1第1項第1款規定；庚○○係因呂淨君洩露職業上應保守之秘
    密而受領重大消息，為自準內部人處受領重大消息之人；己○○雖係從消息受領人處第二手受領消息之人，然按禁止內線
    交易之規範主體中之消息受領人，解釋上應不排除第二手之
    消息受領人，始符合證券交易法第157條之1禁止內線交易之
    規範目的，是己○○、庚○○所為，均係違反證券交易法第157
    條之1第1項第5款規定，以上3人均應論以同法第171條第1項
    第1款之內線交易罪。
  ㈢乙○○、庚○○、己○○，先後自己或委託他人，基於單一之內線
    交易犯意，分別於附表一至三（不包含備註部分由黃玲敏買
    入之部分）所示時間接續下單購入誠遠公司股票行為，屬於
    密接時間所為，侵害同一之法益，其各行為間之獨立性極為
    薄弱，為接續犯，均僅論以一內線交易罪。
  ㈣乙○○委託不知情之友人戊○○代墊股款為其買進誠遠公司股票
    ；庚○○委託不知情之友人劉永祥為其買進誠遠公司股票；以
    及乙○○、己○○利用不知情之證券公司營業員為上開內線交易
    犯行，均屬間接正犯。
  ㈤按犯證券交易法第171條第1至3項之罪，於犯罪後自首，如自
    動繳交全部犯罪所得者，減輕或免除其刑；犯同法第1項至
    第3項之罪，在偵查中自白，如自動繳交全部犯罪所得者，
    減輕其刑。證券交易法第171條第4項、第5項前段分別定有
    明文。經查：乙○○於有犯罪偵查權限之公務員知悉其涉犯本
    案內線交易罪嫌前，於105年3月14日向新竹地檢署具狀自首
    而表示願接受裁判，有自首狀在卷可憑（見他字第1393號卷
    一第18至24頁）；並於106年3月22日自動繳交107萬7,571元
    ，有新竹地檢署扣押筆錄、贓證物款收據在卷可憑（見106
    查扣8卷第4至6頁），審酌乙○○為誠遠公司之經理人，在簽
    署保密切結書之情形下，明知而故犯內線交易罪，獲取之利
    益已達百萬元，情節非輕，認不宜免除其刑，爰依證券交易
    法第171條第4項規定及刑法第66條但書規定，減輕其刑。
  ㈥庚○○、己○○於偵、審中均自白犯行，已如前述，且分別於偵
    查中繳交643,050及541,793元，及於本院補繳13,950元及7,
    857元而全部繳清，有新竹地檢署扣押筆錄4份、贓證物款收
    據2紙、本院贓證物收款收據2紙在卷可憑（見查扣213卷第1
    至2頁、第5頁反面、第6至11頁、第12頁反面、本院卷三第3
    07、326頁），均依證券交易法第171條第5項前段規定減輕
    其刑。
  ㈦按刑事審判旨在實現刑罰權之分配的正義，故法院對有罪被
    告之科刑，應符合罪刑相當之原則，使輕重得宜，罰當其罪
    ，以契合社會之法律感情，此所以刑法第57條明定科刑時應
    審酌一切情狀，尤應注意該條所列10款事項以為科刑輕重之
    標準，並於同法第59條賦予法院以裁量權，如認「犯罪之情
    狀可憫恕，認科以最低度刑仍嫌過重者，得酌量減輕其刑」
    ，俾使法院就個案之量刑，能斟酌至當。而刑法第59條規定
    所謂「犯罪之情狀」，應審酌其犯罪有無可憫恕之事由，即
    有無特殊之原因與環境，在客觀上足以引起一般同情，以及
    宣告法定低度刑，是否猶嫌過重等，以為判斷。己○○係偶然
    聽聞庚○○與證人劉永祥談論買進誠遠公司股票之通話內容，
    方輾轉知悉此一重大消息，而庚○○係自其配偶呂淨君因職業
    關係而獲悉該重大消息，是對己○○而言，乃間接消息受領人
    。再參以其為誠遠公司股票之買賣獲利，相較其他同案被告
    之獲利為低，而證券交易法第171條第1項第1款之內線交易
    罪，為最輕本刑3年以上有期徒刑之罪，縱已依同法第171條
    第5項前段規定減刑，法定最輕本刑仍為有期徒刑1年6月，
    尚嫌過重，而有情輕法重之情，爰就己○○部分，依刑法第59
    條規定，酌量減輕其刑，並依法遞減之，使輕重得宜，罰當
    其罪。至於庚○○雖請求依刑法第59條規定再減輕其刑。然查
    ，庚○○係自其配偶呂淨君處獲悉本件重大消息，罪質較己○○
    重，且其犯罪所得亦與己○○不同，本院審酌上情，認庚○○應
    無刑法第59條規定之適用情形，爰不再減輕其刑。
三、乙○○、庚○○、己○○撤銷改判之理由：
  ㈠原審以被告3人事證明確而論處罪刑並為沒收之諭知，固非無
    見。惟按我國沒收新制對於犯罪所得沒收之範圍於立法理由
    揭示「依實務多數見解，基於澈底剝奪犯罪所得，以根絕犯
    罪誘因之意旨，不問成本、利潤，均應沒收」（見刑法第38
    條立法理由說明五、㈢），可見係採「總額原則」，亦即不
    論犯罪行為人於犯罪過程中支出何種成本，均不予扣除，原
    審計算被告3人之犯罪所得時，除計算買賣價差外，復扣除
    買賣時所繳交之交易手續費各千分之1.425，且扣除賣出時
    之證券交易稅千分之3以及其他費用，另就庚○○部分以其與
    劉宸瑋帳戶間之匯出、匯入之差額計算其犯罪所得，尚有未
    洽（本院就所得之計算詳後述）。檢察官上訴意旨指摘原判
    決就此3人部分所為之沒收諭知，於法不合等旨，雖無理由
    ，然就原判決以扣除成本後之數額認定前開3人犯罪所得分
    別為107萬7571元、64萬3050元、54萬1793元及沒收之諭知
    ，顯有違誤，仍無可維持，均應撤銷改判。
  ㈡爰審酌乙○○為誠遠公司之董事暨維護工程部經理，既已簽署
    保密承諾書，對於上開誠遠公司之重大消息已經成立乙節，
    知之甚明，詎依憑其身分關係提前獲悉重大消息後，利用他
    人名義為誠遠公司股票之買賣；庚○○自其配偶呂淨君處獲悉
    本件重大消息後，利用他人名義為誠遠公司股票之買賣；己○○則因偶然聽聞其胞弟即庚○○與劉永祥通話內容而獲悉本件
    重大消息，逕以自己名義為誠遠公司股票買賣。核被告3人
    之上開行為均已破壞證券市場交易制度之公平性，足以影響
    一般投資人對證券市場之公正性、健全性之信賴，而應予以
    非難，惟念及被告3人於本件犯行前，均無前科紀錄，素行
    尚佳，且犯後均能坦承犯行，正視己非，更均將上開各自犯
    罪所得全數繳交，已如前述，犯後態度尚佳，另兼衡乙○○自
    陳大學畢業，已婚，育有尚在學之2名子女需照顧，擔任工
    作設備維護經理，平均月入約6萬5,000元；庚○○自陳空軍官
    校畢業，已婚，育有2名未成年女子需照顧，另需照顧父親
    ，有時去配偶之會計師事務所幫忙，收入為月退俸約5萬元
    ，另有資助弱勢家庭的小孩；己○○自陳高職畢業，未婚，無
    小孩，目前仰賴之前儲蓄生活（見原審卷第205頁）等一切
    情狀，分別量處如主文第2至4項所示之刑。次查前開3人未
    曾受有期徒刑以上之宣告，因一時失慮而罹刑章，惟事後均
    已坦承犯行並自動繳交全部之犯罪所得，足認已知所警惕而
    無再犯之虞，認所諭知之刑以暫不執行為適當，爰依刑法第
    74條第1項第1款之規定，各諭知緩刑2年、3年、2年，以啟
    自新。至檢察官固於本案論告時表示若對上開被告3人為緩
    刑之諭知，應予附條件之緩刑諭知，惟本院審酌被告3人之
    犯罪情狀，認無附條件之必要，併此敘明。
  ㈢沒收部分：
  ⒈新舊法比較說明：證券交易法第171條第7項於107年1月31日
    公布，自同年2月2日起施行，將原規定「犯第一項至第三項
    之罪者，其因犯罪所得財物或財產上利益，除應發還被害人
    或得請求損害賠償之人外，以屬於犯人者為限，沒收收。如
    全部或一部不能沒收時，追徵其價額或以其財產抵償之」，
    修正為「犯第一項至第三項之罪，犯罪所得屬犯罪行為人或
    其以外之自然人、法人或非法人團體因刑法第三十八條之一
    第二項所列情形取得者，除應發還被害人、第三人或得請求
    損害賠償之人外沒收之」，且上開修正後之新規定，係在刑
    法修正沒收規定生效之後始修正施行，依「特別法優於普通
    法」原則，被告因違反證券交易法第171條第1項之罪所得，
    應適用修正後證券交易法第171條第1項第7款之規定，且除
    上開特別規定外，其餘關於沒收之範圍、方法及沒收之執行
    方式，仍有104年12月30日修正公布（105年7月1日施行）之
    刑法第38條之1第5項實際合法發還排除沒收或追徵、刑法第
    38條之2第2項之過苛條款以及刑法第38條之1第3項之規定沒
    收之代替手段規定之適用。
  ⒉關於違反證券交易法案件之犯罪所得之沒收或追徵範圍，依
    證券交易法第171條第7項之規定，除刑法沒收新制以「實際
    合法發還」作為排除沒收或追徵之條件外，依其立法理由及
    過程，已回復原規定應排除沒收或追徵之範圍為「應發還被
    害人、第三人或得請求損害賠償之人」。然揆諸刑法沒收新
    制之立法目的，係因過往沒收於刑法上被規範為國家科予之
    「從刑」，犯罪所得經執行沒收之「從刑」後歸屬國庫，未
    另行提供被害人求償之管道，導致實際上被害人因現實或各
    種因素，未另行求償，反致行為人仍保有犯罪所得，未符事
    理之平，故揚棄沒收為「從刑」之概念，修正刑法關於犯罪
    所得沒收、追徵之規定並均採義務沒收主義，以徹底剝奪行
    為人之犯罪所得，並讓權利人得就沒收、追徵之財產聲請發
    還或給付，以回復犯罪前之財產秩序，並以「實際合法發還
    」作為排除沒收或追徵之條件。基此，前揭特別法所創設之
    「應發還被害人或得請求損害賠償之人」之例外規定，自應
    從嚴為法律體系之目的性限縮解釋，以免適用之結果導致沒
    收新制之前揭立法目的蕩然無存，亦即關於犯罪所得之沒收
    或追徵首應確認未實際合法發還之犯罪所得應沒收、追徵之
    範圍俾判決確定後檢察官仍得依前開規定再行確認實際合法
    發還之範圍及扣除應發還被害人，或得請求損害賠償之人後
    為沒收、追徵，不得僅因審理時應發還被害人或得請求損害
    賠償之人的犯罪所得數額尚屬不明即逕認無需沒收犯罪所得
    ，俾與刑法第38條之1規定所揭示之立法價值協調一致。復
    為貫徹證券交易法第171條第7項之立法目的，除非確無應發
    還被害人或請求損害賠償之人，否則應扣除不予沒收部分後
    ，就其餘額依上開條文所定「除應發還被害人、第三人或得
    請求損害賠償之人外」附加之條件方式諭知收，俾該等被害
    人或得請求損害賠償之人於案發經確定後，仍得向執行檢察
    官聲請發還或給付。
  ⒊又所謂排除沒收或追徵之「實際合法發還」應限於個案已實
    際合法發還被害人或得請求損害賠償之人，始克當之，因犯
    罪而民事或公法請求權已經被實現、履行之情形，固不待言
    ，若如被害人因犯罪行為人和解賠償而完全填補其損害者，
    亦不得再對犯罪行為人之犯罪所得宣告沒收，以免犯罪行為
    人遭受雙重剝奪。反之，若犯罪行為人雖已與被害人達成和
    解，但完全未賠償或僅賠償其部分損害，致其犯罪所得尚超
    過其賠償被害人之金額者，法院為貫徹新修正刑法之理念，
    自仍應就其犯罪所得或所生利益超過其已實際賠償被害人或
    得請求損害賠償之人部分予以宣告沒收（最高法院106年度
    台上字第791號、108年度台上字第1440號、108年度台上字
    第1900號等判決意旨參酌）。至上開「實際合法發還」之排
    除沒收、追徵事由，法院判決確定後始行發生者，檢察官於
    執行時亦應適用，即「實際合法發還」之情形，於法院判決
    後始行發生者，檢察官於執行沒收時仍應先予扣除，以上關
    於沒收之規定，於第三人沒收亦適用之，併此敘明。
  ⒋查丁○○、辛○○、壬○○因內線交易之犯罪行為分別取得100萬5,
    200元、54萬9,650元、65萬7000元，業經本院認定如上，公
    訴人就上開3人之所得以扣除手續費、證券交易稅等費用後
    之淨收付作為認定犯罪所得之標準，與前揭沒收規定之本旨
    不符，併予敘明。再查：壬○○以1,939,950元匯給劉永祥供
    買賣誠遠公司股票之用，劉永祥以淨收付匯回2,583,000元
    給壬○○，有劉宸瑋元大銀行客戶往來交易明細在卷可憑（見
    他字第1393號卷四第41頁），公訴人因而以前開匯出匯入之
    差額認定壬○○之所得為643,050元，惟壬○○與劉永祥就上開
    股票買賣之會算結果，與壬○○犯罪所得之計算，並無直接關
    聯，壬○○買入誠遠公司股票所匯出之1,939,950元，衡情該
    買入之手續費等，不可能由劉永祥代付，該匯出之金額自已
    包含其應付之手續費、證券交易稅等各項必要費用，公訴人
    以劉宸瑋帳戶與本案相關帳戶間匯入、匯出金錢之差額認定
    壬○○所得僅64萬3050元，應有誤會。爰依證券交易法第171
    條第7項之規定分別就前開3人為如各該主文所示之沒收。又
    丁○○、辛○○、壬○○均已主動繳回全部所得，自無全部或一部
    不能或不宜執行沒收之情形，無庸諭知追徵之旨。再本案投
    資人究有何人受損害而得請求損害賠償，尚屬未明，本院無
    從就扣案之犯罪所得逕為發還之諭知，應由執行檢察官於本
    案確定時依法處理，併此敘明。
  ⒌第三人庚○○因丁○○內線交易犯行取得之21萬2950元，為其明
    知違法行為而取得之犯罪所得，業如前述，依刑法第38條之
    1第2項第1款、證券交易法第171條第7項等規定，諭知沒收
    ，並依刑法第38條之1第3項之規定諭知於全部或一部不能沒
    收或不宜執行沒收時追徵其價額之旨。
貳、無罪部分：
一、公訴意旨以：被告己○○係股票上市交易之矽格公司之董事暨
    執行副總經理，為證券交易法第157條之1第1項第3款之基於
    職業關係獲悉消息之人；被告戊○○係己○○之友人，為證券交
    易法第157條之1第1項第5款之消息受領人。被告己○○於104
    年12月8日某時許，因擔任矽格公司董事暨執行副總經理之
    職業關係而知悉上開重大消息並簽署保密承諾書，竟與被告
    戊○○共同基於內線交易之犯意聯絡，由己○○於104年12月9日
    上午某時許，將該重大消息透露予戊○○，並於104年12月10
    日自其設於合作金庫商業銀行六家分行0000000000000號帳
    戶（下稱己○○合庫銀行帳戶），轉帳62萬5,000元至戊○○設
    於永豐商業銀行新竹分行00000000000000號帳戶（下稱戊○○
    永豐銀行帳戶）作為清償對戊○○之96萬元債務，剩餘33萬5,
    000元債務則以己○○提供上開內線消息供戊○○交易獲利抵充
    。戊○○則於104年12月9日至同年月24日期間，使用其自有資
    金及永豐金證券竹科分公司0000000號證券帳戶（下稱戊○○
    永豐證券帳戶），以每股12.3元至14.2元不等之價格，以網
    路下單方式買進誠遠公司股票共185仟股，並於104年12月17
    日至同年月22日期間，使用自有資金及其不知情之配偶張初
    瓊設於日盛證券股份有限公司日盛分公司0000000號證券帳
    戶（下稱張初瓊日盛證券帳戶），以每股13.8元至14.05元
    不等之價格，以網路下單方式買進誠遠公司股票共150仟股
    ，嗣於104年12月24日消息公開後，戊○○旋於104年12月28日
    將該185仟股及150仟股以每股17.3元之價格全數賣出而獲利
    115萬1,198元；己○○則因而獲減免除債務之利益計33萬5,00
    0元，因認己○○、戊○○涉違反證券交易法第157條第1項第1、
    5款之規定而應論以同法第171條第1項之罪嫌等語。訊據被
    告己○○否認前開犯行，並以其並未參與2合作公司合併之事
    ，也未簽104年12月8日保密承諾書，亦未曾向戊○○透露2合
    作公司合併之事。匯給戊○○之款項係為清償債務，與戊○○買
    入誠遠公司股票無關等語置辯；被告戊○○雖表示認罪，但以
    消息來源雖來自己○○，但己○○所提及之時間，消息是否具體
    尚有疑義等語置辯。
二、公訴人認被告己○○、戊○○（下分稱己○○、戊○○）犯內線交易
    罪，無非係以己○○、戊○○於偵查中所為不利於己之供述、證
    人張初瓊於調查及偵查中之證述，以及卷附之保密承諾書、
    行動電話門號通聯紀錄、戊○○行動電話門號基本資料表、己○○合庫銀行帳戶交易明細表、戊○○永豐銀行帳戶交易明細表
    、取款憑條、匯款申請書代收入傳票、戊○○永豐證券帳戶開
    戶資料暨交易明細表、張初瓊日盛證券帳戶開戶資料暨交易
    明細表、合併同意書、誠遠公司104年度董事會開會通知暨
    附件、會議議事錄、策略結盟意向書、財團法人中華民國證
    券櫃檯買賣中心105年1月28日證櫃視字第1050000111號函附
    誠遠公司股票（代號：8079）交易分析意見書、矽格公司10
    4年度第7次董事會議事錄、矽格公司於公開資訊觀測站公告
    重大訊息說明、誠遠公司個股日成交資訊、矽格公司與誠遠
    公司簽訂之增補同意書、證交所105年1月28日函文所附本收
    購案相關資料等資為論據。
三、惟查：
  ㈠己○○及戊○○關於被訴之事實難認均已自白：雖己○○、戊○○於
    原審曾表示「我認罪，檢察官起訴時間、地點及行為態樣都
    正確」（見原審卷第170頁）「認罪」（見同卷第204頁）「
    我承認犯罪」「判決認定之事實沒有意見」「我沒有感到委
    屈」（見本院卷一第262頁）等語，惟渠等就構成內線交易
    之之主、客觀事實則分別於原審準備程序時供稱：（以下為
    己○○部分）「第一次到調查局還不曉得事實，隔天後有去公
    司了解後，我從頭到尾都沒有參與公司重要決策，保密承諾
    書也是事後才簽的，我怕會讓檢察官錯誤的判斷，我有一些
    證人可以證明我沒有參與公司這個合併的始末，我直到104
    年12月24日董事會才正式參與的」（以下為戊○○部分）「我
    在調查局有自白，我收到起訴書日期與我認知有差異，第一
    個我大概是在11月底己○○有跟我聊起矽格公司、誠遠公司有
    可能會合併，我可能去做他們的外勞（按指仲介），回去之
    後我有去研究誠遠公司的股票，他們淨值15元，殖利率百分
    之8、9，所以我就試著就去買這股票，從12月9日到12月24
    日，大概買了3百多萬元，12月24日公開股市觀測站有宣布
    他們有公開收購，我在同月28日就把它們賣掉」等語（見原
    審金訴字卷第109、110頁），是以己○○主觀上是否於104年1
    2月9日或之前基於內線交易之犯意而告知戊○○上開2公司合
    併案之消息，以及戊○○是否自104年12月9日起基於內線交易
    之犯意而購入誠遠公司之股票等節，均未為肯定之表述，渠
    等就被訴之犯罪事實，是否全然自白，同有可議。 
  ㈡己○○於偵查中之自白，核與事實不符：
  ⒈按被告或共犯之自白不得作為有罪判決之唯一證據，仍應調
    查其他必要之證據，以察其是否與事實相符，刑事訴訟法第
    156條第2項定有明文。
  ⒉己○○於偵查中固就本案被訴之事實供稱：「（問）104年12月
    24日矽格公司公開收購誠遠公司股票之訊息前，你是否就知
    道有此收購案？（答）是」「104年9月底開始，我就知道公
    司有在談跟誠遠公司合併的事情，但這案子不是我在處理，
    是另外一條生產線的葉燦鍊總經理及財務長甲○○帶主談，當
    時我知道在談合併的事，但如何合併及價錢等，我都沒有參
    與，所以我不知道，後來雙持續在談，我都沒有參與，只知
    道要收購對方，但收購多少成，用多少價錢，我不知道，直
    到104年12月8日董事會簽保密合約時，我才確切知道我們要
    收購，收購案已經談成了」「（問）該次董事會有提到用多
    少錢收購多少誠遠公司股份？（答）收購多少股份沒有講到
    ，但印象中有講到價錢」「你於調查官詢問時說，12月8日
    上午10時或10時30分召開之董事會，會議上有列出以每股17
    .5元收購誠遠公司全數股權之議題，是否正確？（答）我有
    點忘記列出此議題是在12月8日董事會還是其他次12月份董
    事會，我要再回去看一下會議紀錄，但我認為當時我會簽保
    密承諾書，應該就是因為當天會議已經有把價格講出來」「
    （問）當天參與董事會的董事都有簽名嗎？（答）有，每個
    人都要簽。」「104年11月中或11之月底時，我跟戊○○在湖
    口工業區附近的簡餐廳吃中餐時，有提到矽格公司有機會收
    購誠遠公司，因為戊○○是長宏人力仲介公司老闆，之前在做
    矽格公司外勞業務，他也想做誠遠公司外勞業務，所以聊到
    上開話題，我於2、3年前，有跟戊○○調過1、2筆錢，加起來
    96萬元，我一直說要還給他，他說累積到一定數字再還他。
    我跟戊○○提到收購事情後，我自己有調查誠遠公司，因為我
    對封測業很熟，他也有問我案子會不會成，我跟他說我不知
    道。後來到104年12月8日董事會確定收購後，我簽了保密承
    諾書時，我才知道該案會成。隔1天12月9日上午，戊○○打電
    話給我問該案子成還是不成，我跟他說成，他認為這樣就可
    以買，他就跟我要之前欠他的錢，我之前就有一直說要還他
    ，所以就匯62萬5000元給他，剩下的33萬5000元，是大約1
    週後，我與戊○○吃飯時跟他開玩笑說『你也獲利了，剩下的
    錢是否就抵銷？』，他說OK」「哪一通講的我不確定，我記
    得是12月9日早上」云云（見偵字第10319號卷㈠第22頁）。
    惟查：己○○並未參與104年12月8日在矽格公司北興廠所進行
    之董事會，當日與會之人是在會議中簽保密承諾書，業經甲○○於偵查中具結證稱：我只能確定己○○並不是104年12月8日
    與會人員，我不清楚己○○為何會知道104年12月8日的會議結
    果等語（見他字第1391號卷一第71頁），於本院亦具結證稱
    ：可以肯定己○○沒有參與會議等語（見本院卷二第404頁反
    面），佐以己○○簽署之保密承諾書之日期「104」年、「12
    」月為印刷體，與「8」日字跡為手寫不同，而承諾書之內
    容提及「矽格公司擬與誠遠公司進行公開收購」等旨（見他
    字第1393號卷三第24頁），復與104年12月8日董事會當天與
    會人簽署之保密切結書上提及「誠遠公司擬與矽格公司進行
    合併」等旨（見他字第1393號卷一第20頁）顯然不同，有上
    開保密承諾書各1紙在卷可憑，佐以證人乙○○於本院復證稱
    ：「（問）104年12月8日的「8」字是用鉛筆寫的，原因為
    何？（答）我們在整理資料的時候發現那份文件沒有寫日期
    ，但是會議是8日，所以就寫上「8」，我忘記自己還是同仁
    寫上去的等語（見本院卷二第421頁），堪認己○○所謂其參
    與104年12月8日之董事會並因而於同日簽署保密承諾書而知
    悉2合作公司之公開收購重大消息之自白，應與事實不符，
    己○○辯稱：於調查、偵查及原審所為不利於己之自白，是因
    看到保密承諾書上記載108年12月8日而遭誤導所致，可以採
    信。
  ㈢己○○與戊○○之通聯紀錄不足作為不利於被告2人之認定：雖戊○○於104年12月8日下午及次日早上與己○○均有電話聯絡，己○○並自承有於104年12月9日告訴戊○○案子會「成」等語，然
    戊○○於調查處供稱：「我不記得有這樣的事」「我買股票都
    是自己作研究」「己○○有告訴我有合併，沒有講到溢價，因
    為我又回去研究誠遠公司的財報，淨值有15元，今天有併購
    這個消息，長期持有不會虧錢」等語（見偵字第10319號卷
    一第85至86頁）；於偵查中供稱：「有一次己○○跟我提到矽
    格公司跟誠遠公司可能會合併…淨值15元，殖利率約8、9趴
    ，所以我有去買，我不是很care二家公司合不合併」「（問
    ）：你問他是否成立，他是否有回答你說有成立？（答）他
    沒有回答這麼明確，他只說兩邊有在談」「我知道他們一直
    在談，我的認知是他跟我講這個事情事能會成」「我平常有
    7、8千萬在投資股票」「己○○有跟我說過合併成功機率很高
    」等語（見同上卷第104、105、109頁），堪認戊○○開始買
    入誠遠公司股票緣於己○○曾經告知戊○○矽格公司與誠遠公司
    可能會合併以及合併的機率很高，然戊○○既經研究後認為可
    以投資而購入該公司股票，佐以己○○於104年12月8日並未參
    與當日矽格公司之董事會，也沒有簽署保密承諾書，以及戊○○、己○○對於渠等於104年12月9日當日通話內容之描述互核
    不符之情形下，殊難以卷附前開2日之通聯紀錄以及己○○之
    前揭供述即率予認定戊○○於前揭時地下單買入誠遠公司股票
    之行為，係因己○○告知重大消息而以犯內線交易罪之故意而
    為。
  ㈣檢察官並未舉證證明戊○○買賣誠遠公司股票與己○○知悉系爭
    消息成立有關：
  ⒈雖甲○○於偵查中證稱：「（問）104年12月8日你們開會前，
    己○○是否知悉矽格公司『可能』會併誠遠公司?（答）是，矽
    格公司有三位執行副總，公司有重大計劃都會告知執行副總
    ，己○○是三個執行副總之一，負責湖口廠的經營」等語（見
    他字第1393號卷一第71頁），然甲○○並未告知己○○前開重大
    消息，業經甲○○於本院證述明確（見本院卷二第405頁），
    亦未能確知究有何人告知己○○重大消息，無從據此認定己○○
    於104年12月8日之前即由不詳之人處知悉上開2合作公司之
    前開重大消息已經成立。
  ⒉己○○於104年12月10日接獲矽格公司實地查核廠區之通知，且
    於同年月14日參加等情，有己○○之供述、證人丙○○之證述，
    以及卷附通知實地查核之電子郵件在卷可憑（見本院卷二第
    47、56、57頁），固可認己○○至遲於104年12月10日即已知
    系爭消息已臻明確之情事，而己○○固曾自承與戊○○通話後（
    按指104年12月9日）約一週後，與戊○○吃飯時，跟戊○○開玩
    笑說「你也獲利了，剩下的錢是否就抵銷」，戊○○表示同意
    等語（見偵字第10319號卷一第22頁），然戊○○於偵查中就
    檢察官告知己○○此部分之陳述時，係供稱：「他有跟我說如
    果誠遠公司股票賺錢，後面的是否就不用還，我當時說『好
    好好，是是是』，以哈拉的方式帶過去，我也不太在意，因
    為金額度不是很大」、「我認為這筆欠款還是存在，只是我
    們打球常常有輸有贏，可以拿來抵一抵…」等語，且否認己○○匯入之62萬5000元與當時購買誠遠公司股票有關（見同上
    卷第106頁），故已難認戊○○同意因購買誠遠公司股票獲利
    而同意免除己○○之其餘欠款，況綜合上開己○○及戊○○之供述
    ，無從認定己○○係將已知悉系爭消息成立之事告知戊○○，此
    外稽之卷內亦查無其他證據足以證明己○○於104年12月10日
    知悉系爭消息已明確後曾通知戊○○，或與戊○○共同為內線交
    易之犯意聯絡，尤難認戊○○104年12月10日後買入誠遠公司
    之股票與己○○之知悉系爭消息有關。
四、撤銷改判之理由：公訴人所舉之證據尚無從使本院就郭旭  
    東、戊○○被訴之犯行達通常一般人均無合理懷疑而得確  信
    其真實之程度，此部分被告2人之罪證尚有不足，亦無犯  
    罪所得沒收之問題。原審疏察，遽以己○○、戊○○已為  認罪
    之表示，單憑己○○於偵審中與事實不符之自白逕對  己○○、
    戊○○2人論罪科刑及諭知沒收，即有違誤。檢察  官以尚有
    投資人請求賠償為由上訴指摘原判決對上開2人諭  知沒收
    不當，雖無理由，然原判決既有上開可議之處即屬  無可維
    持，均應撤銷改判，諭知己○○、戊○○2人無罪。
丙、據上論斷，應依刑事訴訟法第368條、第369條第1項前段、
    第364條、第299條第1項前段、第301條第1項前段、第455之
    26，判決如主文。
本案經檢察官張熙懷到庭執行職務。
中    華    民    國   108    年    12    月    31    日
                    刑事第五庭審判長  法  官  許仕楓 
                                      法  官  王屏夏
                                      法  官  陳如玲
以上正本證明與原本無異。
如不服本判決，應於收受送達後10日內向本院提出上訴書狀，其
未敘述上訴之理由者並得於提起上訴後10日內向本院補提理由書
（均須按他造當事人之人數附繕本）「切勿逕送上級法院」。
                                      書記官  黃郁珊
中    華    民    國    109   年    1     月    2     日
附錄：本案論罪科刑法條全文                     
證券交易法第157條之1第1項（內線交易行為之規範）
下列各款之人，實際知悉發行股票公司有重大影響其股票價格之
消息時，在該消息明確後，未公開前或公開後18小時內，不得對
該公司之上市或在證券商營業處所買賣之股票或其他具有股權性
質之有價證券，自行或以他人名義買入或賣出：
一、該公司之董事、監察人、經理人及依公司法第27條第1 項規
    定受指定代表行使職務之自然人。
二、持有該公司之股份超過10%之股東。
三、基於職業或控制關係獲悉消息之人。
四、喪失前3款身分後，未滿6個月者。
五、從前4款所列之人獲悉消息之人。
證券交易法第171條第1項（內線交易行為之處法）
有下列情事之一者，處 3 年以上 10 年以下有期徒刑，得併科
新臺幣 1 千萬元以上 2 億元以下罰金：
一、違反第20條第1項、第2項、第155條第1項、第2項、第157條
    之1第1項或第2項規定。
二、已依本法發行有價證券公司之董事、監察人、經理人或受僱
     人，以直接或間接方式，使公司為不利益之交易，且不合
    營 業常規，致公司遭受重大損害。
三、已依本法發行有價證券公司之董事、監察人或經理人，意圖
     為自己或第三人之利益，而為違背其職務之行為或侵占公
    司 資產，致公司遭受損害達新臺幣五百萬元。